---
title: "notebook"
format: html
---

## Dataläsning

```{r}
source("load_data.R") # Marcus script.

df <- load_data("ecommerce_orders.csv")
```

Här syns storleken 1000 observationer, 16 kolumner (variabler) och olika datatyperna.

För de valda frågeställningarna bedöms följande variabler vara viktiga: `order_date`, `customer_type` och `customer_segment`, `product_category`, `quantity`, `unit_price` och `discount_pct`.

Vi sätter 0 när `discount_pct` saknar värde, i städning script 1. Dessutom skapas variablerna `discounted_price`, `discounted_orderval`.

## Datastädning

```{r}
# För att se hur datan ska städas
unique(df$customer_segment)
# names(df)
```

```{r}
source("script1.R") # Delade skärm och Martin skrev städning script.
glimpse(df_clean) # Skapar variablerna discounted_price & discounted_orderval.
```

## Statistiska sammanfattningar

### 1. Vilka produktkategorier verkar driva högst försäljning?

```{r}
source("summary_vis.R") # Vera's script

summarize_orders(df_clean, product_category, discounted_orderval)
plot_boxplot(df_clean, product_category, discounted_orderval)
```

Electronics ses driva högst försäljning, då den både har högst genomsnittligt ordervärde och hög median jämfört med övriga kategorier. Därefter följer Sports och Home. Beauty ligger tydligt lägst.

Det finns stor spridning inom Electronica och Sports, vilket tyder på att ordervärdena varierar mycket.

### 2. Hur skiljer sig ordervärde mellan olika kundsegment?

```{r}
summarize_orders(df_clean, customer_segment, discounted_orderval)
plot_avg_bar(df_clean, customer_segment, discounted_orderval)
```

Small Business har högst genomsnittligt ordervärde vilket tyder på att de i snitt gör större köp än övriga segment. Consumer ligger dock nära Small Business i både medel och median, Consumer har också flest ordrar vilket tyder på att det är en viktig intäktsdrivare.

Stor skillnad mellan medel och median vilket visar på en högerskev fördelning, att ett fåtal ordrar drar upp snittet.

### 3. Försäljning över tid: totalt, regionalt och kundtyp?

```{r}
source("vis_3.R") # Carina's script
ordermonth
plot1 # total
```

```{r}
monthregion
plot2 # region
```

```{r}
monthcustomer
plot3 # customer type
```

3: (månads grupperad) - månad 7 och 1 har högst total sales, sen 06,05,04. 
Minst sales (minst först): 10, 09, 11, 03, 02, 08, 12

total försäljning linjegraf: cykliska intäkter, dipp i feb och oktober.
i region linjegraf:  köper north mest totalt, peak jan, maj, juli (south lägst, east +west mitten)
i customer_type köper nya & återvändande kunder mest i maj, juni juli (alla mkt i Jan).

customer type=fråga 3, customer segment=fråga 2




