---
title: "notebook"
format: html
---

## Dataläsning

```{r}
source("load_data.R") # Marcus script.

df <- load_data("ecommerce_orders.csv")
```

Här syns storleken 1000 observationer, 16 kolumner (variabler) och olika datatyperna.

För de valda frågeställningarna bedöms följande variabler vara viktiga: `order_date`, `customer_type` och `customer_segment`, `product_category`, `quantity`, `unit_price` och `discount_pct`.

Vi sätter 0 när `discount_pct` saknar värde, i städning script 1. Dessutom skapas variablerna `discounted_price`, `discounted_orderval`.

## Datastädning

```{r}
# För att se hur datan ska städas
unique(df$customer_segment)
# names(df)
```

```{r}
source("script1.R") # Delade skärm och vi gjorde städning script.
glimpse(df_clean) # Skapar variablerna discounted_price & discounted_orderval.
```

## Statistiska sammanfattningar

### 1. Vilka produktkategorier verkar driva högst försäljning?

```{r}
<<<<<<< HEAD
source("summary_vis.R") # Vera's script
=======

source("summary_vis.R")

summarize_orders(df_clean, product_category, discounted_orderval)
plot_boxplot(df_clean, product_category, discounted_orderval)

summarize_orders(df_clean, customer_segment, discounted_orderval)
plot_avg_bar(df_clean, customer_segment, discounted_orderval)
>>>>>>> origin/main

summarize_orders(df_clean, product_category, discounted_orderval)
plot_boxplot(df_clean, product_category, discounted_orderval)
```

### 2. Hur skiljer sig ordervärde mellan olika kundsegment?

```{r}
summarize_orders(df_clean, customer_segment, discounted_orderval)
plot_avg_bar(df_clean, customer_segment, discounted_orderval)
```

### 3. Försäljning över tid: totalt, regionalt och kundtyp?

```{r}

```

```{r}

```

## Visualiseringar

## Slutsatser
