---
title: "notebook"
format: html
---

## Dataläsning

```{r}
source("load_data.R") # Marcus script.

df <- load_data("ecommerce_orders.csv")
```

Här syns storleken 1000 observationer, 16 kolumner (variabler) och olika datatyperna.

För de valda frågeställningarna bedöms följande variabler vara viktiga: `order_date`, `customer_type` och `customer_segment`, `product_category`, `quantity`, `unit_price` och `discount_pct`.

Vi sätter 0 när `discount_pct` saknar värde, i städning script 1. Dessutom skapas variablerna `discounted_price`, `discounted_orderval`. Saknade värden för stad, kampanjkälla, betalmetod förbises då de inte är med i analys.

## Datastädning

```{r}
# För att se hur datan ska städas
unique(df$customer_segment)
# names(df)
```

```{r}
source("script1.R") # Delade skärm och Martin skrev städning script.
glimpse(df_clean) # Skapar variablerna discounted_price & discounted_orderval.
```

## Statistiska sammanfattningar

### 1. Vilka produktkategorier verkar driva högst försäljning?

```{r}
source("summary_vis.R") # Vera's script

summarize_orders(df_clean, product_category, discounted_orderval)
plot_boxplot(df_clean, product_category, discounted_orderval)
```

Electronics ses driva högst försäljning, då den både har högst genomsnittligt ordervärde och hög median jämfört med övriga kategorier. Därefter följer Sports och Home. Beauty ligger tydligt lägst.

Det finns stor spridning inom Electronica och Sports, vilket tyder på att ordervärdena varierar mycket.

### 2. Hur skiljer sig ordervärde mellan olika kundsegment?

```{r}
summarize_orders(df_clean, customer_segment, discounted_orderval)
plot_avg_bar(df_clean, customer_segment, discounted_orderval)
```

Small Business har högst genomsnittligt ordervärde vilket tyder på att de i snitt gör större köp än övriga segment. Consumer ligger dock nära Small Business i både medel och median, Consumer har också flest ordrar vilket tyder på att det är en viktig intäktsdrivare.

Stor skillnad mellan medel och median vilket visar på en högerskev fördelning, att ett fåtal ordrar drar upp snittet.

### 3. Försäljning över tid: totalt, regionalt och kundtyp?

```{r}
source("vis_3.R") # Carina's script
ordermonth
plot1 # total
```
Säsongmönster för helheten visar toppar i januari och juli. Dippar sker runt mars och oktober, där en ökning verkar starta emot december vilket skulle bemöta januaris topp, ifall nästa år upprepar trenden.


```{r}
monthregion
plot2 # region
```
Som total trend är mars och oktober låga punkter för flesta regioner. Norr tycks leda, och syd falla bakom.

```{r}
monthcustomer
plot3 # customer type
```
Nya och återvändande kunder spenderar mest runt sommarmånaderna, och januari har hög försäljning, som slutet på året kanske åter stiger till, om mönstret upprepar. Kundsegment är som konsumenter och småföretag är en annan variabel som vore intressant att se tidsmönster på.

