---
title: "notebook"
format: html
---

## Dataläsning

```{r}
source("load_data.R")

df <- load_data("ecommerce_orders.csv")
```

Här syns storleken 1000 observationer, 16 kolumner (variabler) och olika datatyperna.

För dessa frågorna viktiga variabler orderdatum, customer_type och segment, produktkategori, quantity, unit_price och discount

Vi sätter 0 när `discount_pct` saknar värde.

*Nya variabler att skapa* 
<!-- glimpse(df_clean %\>% select(discounted_price, discounted_orderval)) -->

```{r}
# För att se hur datan ska städas
unique(df$customer_segment)
# names(df)
```

```{r}
source("script1.R")
glimpse(df_clean)
```


## Statistiska sammanfattningar
### nr 1 Vilka produktkategorier verkar driva högst försäljning?
```{r}
data_clean <- df_clean # olika namn, började som df_clean
source("summary_vis.R")

summarize_orders
plot_boxplot
# ggplot kunder per segment?
plot_avg_bar

```



### nr 2 Hur skiljer sig ordervärde mellan olika kundsegment?
```{r}

```



### nr 3 Försäljning över tid: totalt, regionalt och kundtyp?
```{r}
names(df_clean)




q3 <- df_clean %>% 
  mutate(
    month = as.Date(format(order_date, "%y-%m-01"))
  ) %>% 
  group_by(month) %>% 
  summarize(paid = sum(discounted_orderval))

ggplot(q3, aes(month, y=paid))+
  geom_line()

# "region"
# "customer_type" 

```

```{r}
q3region <- df_clean %>% 
  mutate(
    month = as.Date(format(order_date, "%y-%m-01"))
  ) %>% 
  group_by(region,month) %>%  # Error
  summarize(paid = sum(discounted_orderval))


ggplot(q3region, aes(month, y=paid))+
  geom_line()
# .groups = "drop"
```



## Visualiseringar

## Slutsatser
